【裁判字號】    97,交聲,2287
【裁判日期】    970908
【裁判案由】    聲明異議
【裁判全文】
臺灣臺中地方法院交通事件裁定        97年度交聲字第2287號
原處分機關  交通部公路總局臺中區監理所豐原監理站
異  議  人
即受處分人  甲○○
上列受處分人因違反道路交通管理處罰條例案件，對於交通部公
路總局臺中區監理所民國97年8月5日所為之處分（原處分字號：
豐監稽違字第裁63-HD0000000號）聲明異議，本院裁定如下：
    主    文
異議駁回。
    理    由
一、原處分意旨略以：本件異議人即受處分人甲○○於民國97年
    6月12日16時26分，駕駛車牌號碼1309-UF號自用小客車（車
    主黃素惠），行經臺中縣豐原市○○○道前寮路西142M（往
    潭子方向）處，於限速時速60公里路段，以時速73公里之速
    度行駛，超過規定最高時速13公里，因而為臺中縣警察局交
    通警察隊（下稱舉發機關）執勤員警以雷射槍測速器鎖定測
    速，遂以中縣警交相字第HD0000000號舉發違反道路交通管
    理事件通知單，依違反道路交通管理處罰條例第40條之規定
    逕行舉發，嗣受處分人於舉發通知單上所載應到案日期後，
    始向交通部公路總局臺中區監理所豐原監理站（下稱原處分
    機關）提出申訴，經原處分機關函詢舉發機關調查結果，仍
    認異議人有前開違規事實，原處分機關乃依交通管理處罰條
    例第40條裁處受處分人新臺幣（下同）1,600元，於法並無
    違誤等情。
二、本件聲明異議要旨則以：受處分人因超速遭警查獲，然於本
    人繳清罰鍰後，多次行經本件遭測速照相之路段，經本人實
    地錄影及多次察看，均未發現有任何速限標示，爰請求撤銷
    原處分云云。
三、按汽車駕駛人之行為，經以科學儀器取得證據資料證明其行
    為違規，當場不能或不宜攔截製單舉發者，得逕行舉發；前
    項第7款之科學儀器應採固定式，並定期於網站公布其設置
    地點。但汽車駕駛人行車速度超過規定之最高速限或低於規
    定之最低速限，不在此限；對於前項第9款之違規行為，採
    用固定或非固定式科學儀器取得證據資料證明者，於一般道
    路須至少於100公尺，於高速公路、快速公路須至少於300公
    尺前，明顯標示之。又汽車駕駛人，行車速度超過規定之最
    高時速，除有第43條第1項第2款情形外，處新臺幣1,200元
    以上2,400元以下罰鍰；道路交通管理處罰條例第7條之2第1
    項第7款、第2項第9款、第3項、第40條定有明文。
四、經查：
  (一)本件受處分人駕駛車牌號碼1309-UF號自用小客車，於97年6
    月12日16時26分許，在臺中縣豐原市○○○道前寮路西142M
    （往潭子方向）處，因「限速60公里，經測時速73公里，超
    速13公里，未滿20公里（經雷達、雷射測速照儀器採證）」
    之違規，經臺中縣警察局交通警察員警依法逕行舉發。受處
    分人逾期到案申訴，經原處分向原舉發機關函詢，經其查證
    違規屬實，原處分機關遂於97年8月5日，以豐監稽違字第裁
    63-HD0000000號裁決書，依違反道路交通管理處罰條例第40
    條，裁處受處分人罰鍰1,200元，有上開舉發通知單、測速
    照相之車輛違規照片及上開裁決書附卷可稽，且上開超速之
    事實，亦為受處分人所不爭執，則受處分人確有上開超過速
    限而駕車之事實，堪予認定。
  (二)至受處分人雖以前揭情詞置辯；惟查，本件受處分人違規地
    點所設置之測速照相機為移動式「雷達測速儀」，非感應線
    圈測速儀，該雷達測速儀係利用發射雷達波反射原理，針對
    移動之車輛實施速度偵測，其準確性並無疑義，復為受處分
    人所不爭執，足見該雷達測速儀在本件舉發時尚在檢定合格
    期間，且本件警方係以精準之科學儀器測速舉發，其準確性
    無疑，合先敘明。次以，採用固定或非固定式科學儀器取得
    證據資料證明者，於一般道路須至少於100公尺，於高速公
    路、快速公路須至少於300公尺前，明顯標示之，道路交通
    管理處罰條例第7條之2第3項定有明文。經查，本件違規地
    點為臺中縣豐原市○○○道前寮路西142M處（往潭子方向）
    ，為一般道路，是依上開說明，自僅需至少於100公尺前設
    置上開標示即可甚明。而查，受處分人違規地點前100公尺
    處，於97年6月10至97年6月13日之測照期間，確有明顯設置
    「速限60」標誌及「前有測速照相」之告示牌，而距離違規
    地點已達100公尺以上，且上開測照地點均於原舉發機關網
    站公布其設置地點等情，業經臺中縣警察局以97年7月24日
    中縣警交字第0970060037號函覆在案。是依據上開說明可知
    ，執勤員警於上開測照期間結束後，因將該移動式「雷達測
    速儀」移動至其他路段執行測照，而該處速限警示牌自亦隨
    之拆除遷移，故本件受處分人嗣後行經上開遭超速違規舉發
    路段，縱未見速限警示牌，亦不違常情，自不得以此率爾推
    斷員警所為之本件舉發即為違法。末查，本件受處分人遭違
    規舉發之時速高達73公里，顯高於一般道路速限，然豐原大
    道並非高速或快速公路，應為眾所周知，受處分人卻於一般
    道路上以高於其他往來車輛之速度行駛，且遠高於一般道路
    之速限，亦徵受處分人顯未遵守速限規定而違規超速行駛之
    事實，至為明確。
  (三)綜上所述，本件受處分人既有於上揭時、地，駕車而有超速
    行駛之違規行為無訛，則原處分機關依前揭道路交通管理處
    罰條例第40條，裁處受處分人罰鍰1,600元，即核無違誤。
    是以，本件聲明異議，為無理由，應予駁回。
五、據上論斷，應依道路交通管理處罰條例第87條第2項，道路
    交通案件處理辦法第19條規定，裁定如主文。
中    華    民    國    97    年    9     月    8     日
                  交通法庭   法  官   廖慧如
以上正本證明與原本無異。
如不服本裁定，應於裁定送達後5日內，向本院提出抗告狀。
                             書記官   張宏清
中    華    民    國    97    年    9     月    8     日


司法院資訊處製作；財團法人民間司法改革基金會備份。
